【裁判字號】    98,易,1545
【裁判日期】    981208
【裁判案由】    侵占
【裁判全文】
臺灣臺中地方法院刑事判決              98年度易字第1545號
公  訴  人  臺灣臺中地方法院檢察署檢察官
被      告  甲○○
上列被告因侵占案件，經檢察官提起公訴（98年度偵緝字第746
號）及移送併辦（98年度偵緝字第745號），本院判決如下：
    主  文
本件管轄錯誤，移送於臺灣桃園地方法院。
    理  由
一、公訴及移送併辦意旨詳如附件起訴書及移送併辦意旨書所載
    。
二、按案件由犯罪地或被告之住所、居所或所在地之法院管轄，
    刑事訴訟法第5 條第1 項定有明文。而被告之所在地，係以
    起訴時為標準；所謂起訴時係指案件繫屬於法院之日而言（
    最高法院48年台上字第837 號判例、81年度台上字第876 號
    判決意旨參照）。
三、本件被告甲○○被訴於民國96年10月19日上午9 時許，在臺
    中市之臺中榮民總醫院附近，向丙○○（已死亡）借得其所
    管領之車牌號碼N39-905 號重型機車1 台（含鑰匙1 支，該
    機車係丙○○之姊夫乙○○所有），並隨即將該機車騎至桃
    園縣中壢市使用。嗣於同年月下旬，被告意圖為自己不法之
    所有，變易持有為所有之意思，而將該機車侵占入己。依起
    訴書之記載，被告起意侵占之犯罪地係在桃園縣境內，且被
    告固承認有向丙○○借用上開機車之事實，惟否認有侵占之
    犯行，辯稱：事後有將該機車透過機車托運行還給丙○○，
    依被告於本院訊問時所述：我於96年10月19日向丙○○借得
    機車後，隔了1 、2 天就騎到中壢市等語，亦無由認定其在
    本院轄區之在臺中縣、市境內有將該機車變易持有為所有之
    侵占犯行。又本案經檢察官起訴繫屬於本院之日期為98年5
    月1 日，有本院收案人員戳章在卷可憑，被告於起訴時並未
    另案在監執行或羈押，且係設籍於桃園縣中壢市○○街10號
    3 樓之4 （遷入日期為98年3 月25日）等情，亦有其臺灣高
    等法院在監在押紀錄表及個人基本資料查詢結果各1 份附卷
    可稽，被告於本院訊問時亦供稱：我從98年3 月25日戶籍遷
    入前約10天開始住在這個地址，是本件被告之犯罪行為地及
    起訴時之住居所地，均非在本院轄區。檢察官向本院提起公
    訴，揆諸前開說明，自有未合，爰諭知管轄錯誤之判決，並
    移送有管轄權之臺灣桃園地方法院，且不經言詞辯論為之。
據上論斷，應依刑事訴訟法第304條、第307條，判決如主文。
中    華    民    國    98    年    12    月    8     日
                  刑事第十一庭  審判長法  官  李雅俐
                                      法  官  蔡美華
                                      法  官  羅智文
上正本證明與原本無異。
如不服本判決，應於送達後10日內向本院提出上訴狀（須附繕本
），上訴於臺灣高等法院臺中分院。
                                      書記官  鄭淑英
中    華    民    國    98    年    12    月    8     日


司法院資訊處製作；財團法人民間司法改革基金會備份。
